【裁判字號】    92,訴緝,53
【裁判日期】    920321
【裁判案由】    偽造有價證券等
【裁判全文】
臺灣臺北地方法院刑事判決                          九十二年度訴緝字第五三號
    公  訴  人  臺灣臺北地方法院檢察署檢察官
    被      告  甲○○
右列被告因偽造有價證券等案件，經檢察官提起公訴（九十年度偵字第八五九五號）
，本院判決如左：
    主    文
甲○○連續幫助偽造私文書，足以生損害於他人，處有期徒刑拾月。
    事    實
一、甲○○與高振惟（業經本院於民國九十二年二月二十七日以九十一年訴字第六一
    五號刑事判決判處有期徒刑一年二月）二人，均明知提供信用卡內碼資料（即儲
    存於信用卡背面磁條內之資料，內含信用卡卡號、有效期間、卡片密碼等資料）
    ，足以幫助偽造信用卡集團成員偽造信用卡，竟自九十年三月一日起，與高振惟
    二人各別基於幫助偽造準私文書之概括犯意及共同基於意圖為自己不法所有之概
    括犯意聯絡，由甲○○利用其擔任新光三越百貨公司信義店二樓專櫃售貨員之機
    會，連續以側錄機盜錄客戶之信用卡內碼資料共計二十五筆，再將渠二人所盜錄
    之信用卡內碼資料出售予楊朝欽，所得款項則由甲○○、高振惟二人朋分花用。
    嗣於九十年四月六日晚間九時三十分許，在臺北市信義區新光三越百貨信義店二
    樓查獲甲○○。另於同年月八日上午十時許，在臺北縣三重市○○○路四十號三
    樓之三查獲高振惟。
二、案經臺北市政府警察局大安分局報請臺灣臺北地方法院檢察署檢察官偵查起訴。
    理    由
一、右揭事實業據被告甲○○於本院審理時供承不諱，核與證人喻秀珍、陳珍瑜、林
    美妱即新光三越百貨公司職員等人於警訊中證述屬實，且有新光三越百貨公司銷
    貨傳單及人事資料卡等物扣案可資佐證，堪認被告之自白核與事實相符，自得採
    為論罪之依據。本件事證已臻明確，被告前開犯行洵堪認定。
二、按電磁紀錄關於竊盜罪章之罪，以動產論，刑法第三百二十三條定有明文，是電
    磁紀錄雖為無體物，仍為竊盜罪之客體。再按所謂之竊取，係指破壞原持有人對
    於財產之持有支配關係而建立新的持有支配關係。查本件被告甲○○竊取客戶之
    電磁紀錄（信用卡內碼資料），係破壞被害人所持有信用卡內碼電磁紀錄之支配
    關係，並進而建立自己之持有支配關係，是以被告所為係屬竊取之犯行無訛。復
    按信用卡係由發卡銀行所製作，載有發卡銀行名稱、卡號、有效日期及持卡人英
    文姓名，背面並有記載信用卡持卡資料電磁紀錄之磁條，依持卡人、發卡銀行及
    特約商店間之契約規定，係用為持卡人得向特約商店簽帳交易之證明用意，依刑
    法第二百二十條第一項、第二項之規定，以文書論，且其為發卡銀行所製作，為
    信用交易之民事法律關係之證明，自屬私文書之性質。查被告為幫助楊朝欽偽造
    信用卡而竊取他人信用卡內碼資料後出售予楊朝欽（起訴書雖另記載被告係與高
    振惟共同基於偽造信用卡及行使偽造信用卡詐欺取財之犯行，惟此部分業經公訴
    人於本院九十二年三月十七日審理時當庭以言詞更正為幫助偽造信用卡並刪除行
    使偽造信用卡詐欺取財之犯行），核其所為，係犯刑法第三百二十條第一項之竊
    盜罪及同法第二百二十條第一項、第二項、第二百十條之幫助偽造準私文書罪。
    被告與高振惟二人間，就上開竊盜犯行，有犯意之聯絡及行為之分擔，均為共同
    正犯（至被告與高振惟二人雖有共同幫助楊朝欽偽造信用卡，惟其並非實施正犯
    之行為，故僅各別負幫助偽造準私文書之責任，並無刑法第二十八條共同正犯之
    適用，最高法院著有三十三年上字第七九三號判例足參照）。又被告先後多次竊
    盜罪、幫助偽造信用卡準私文書罪，均時間緊接，所犯均係構成要件相同之罪名
    ，顯均係基於概括犯意反覆為之，均為連續犯，均依刑法第五十六條之規定，均
    以一罪論，並加重其刑。另被告所犯連續竊盜罪及連續幫助偽造信用卡準私文書
    罪二罪間，有方法結果之牽連關係，為牽連犯，依刑法第五十五條後段之規定，
    應從較重之連續幫助偽造信用卡準私文書罪論處。再被告係以幫助之犯罪意思而
    參與犯罪，如前所述，係犯刑法第二百二十條第一項、第二項、第二百十條之偽
    造準私文書罪之幫助犯，爰依正犯之刑減輕之，並與前開連續犯加重部分，依刑
    法第七十一條第一項之規定先加後減之。次查被告行為後，刑法業於九十年六月
    二十日修正公布，同年月二十二日生效，增訂第二百零一條之一第一項：「意圖
    供行使之用，而偽造、變造信用卡、金融卡、儲值卡或其他相類作為簽帳、提款
    、轉帳或支付工具之電磁紀錄物者，處一年以上七年以下有期徒刑，得併科三萬
    元以下罰金。」、同條第二項：「行使前項偽造、變造之信用卡、金融卡、儲值
    卡或其他相類作為簽帳、提款、轉帳或支付工具之電磁紀錄物，或意圖供行使之
    用，而收受或交付於人者，處五年以下有期徒刑，得併科三萬元以下罰金。」，
    就被告幫助偽造信用卡部分比較新舊法律規定（即刑法第二百零一條之一第一項
    及第二百十條）之結果，以新法第二百零一條之一第一項之規定較舊法為重，故
    以舊法之規定對於被告較為有利，應依刑法第二條第一項但書之規定適用舊法。
    又被告行為後，刑法雖增訂第二百零一條之一第二項規定意圖供行使之用，而交
    付偽造之信用卡應予處罰之明文，惟依被告行為時之舊法規定，就此並無處罰之
    明文，是依刑法第一條罪刑法定主義原則，被告雖幫助意圖行使而交付偽造之信
    用卡，惟其行為係屬不罰，附此敘明。爰審酌被告竊取他人信用卡內碼資料後，
    復提供該信用卡內碼資料用以幫助楊朝欽偽造信用卡販售圖利，對於金融秩序危
    害甚大，惟念被告犯罪後，復能坦認犯行，態度尚稱良好等一切情狀，量處如主
    文所示之刑。至供被告犯罪所用之側錄機，並未扣案，為避免日後執行之困難，
    故本院爰不予宣告沒收，併此敘明。
據上論斷，應依刑事訴訟法第二百九十九條第一項前段，刑法第二條第一項但書、第
五十六條、第二百二十條第一項、第二項、第二百十條、第三百二十三條、第三百二
十條第一項、第五十五條、第三十條，罰金罰鍰提高標準條例第一條前段，判決如主
文。
本案經檢察官陳錫柱到庭執行職務。
中      華      民      國    九十二    年      三      月    二十一    日
                                臺灣臺北地方法院刑事第七庭
                                    法  官  蔡正雄
右正本證明與原本無異。
如不服本判決，應於判決送達後十日內向本院提出上訴狀(應抄附繕本)。告訴人
或被害人如對於本判決不服者，應具備理由請求檢察官上訴，其上訴期間之計算
係以檢察官收受判決正本之日期為準。
                                    書記官  黃秀琴
中      華      民      國    九十二    年      三      月    二十四    日
附錄本案論罪科刑法條全文：
中華民國刑法第二百二十條：
在紙上或物品上之文字、符號、圖畫、照像，依習慣或特約，足以為表示
其用意之證明者，關於本章及本章以外各罪，以文書論。
錄音、錄影或電磁紀錄，藉機器或電腦之處理所顯示之聲音、影像或符號
，足以為表示其用意之證明者，亦同。
稱電磁紀錄，指以電子、磁性或其他無法以人之知覺直接認識之方式所製
成之紀錄，而供電腦處理之用者。
中華民國刑法第二百一十條：
 (偽造變造私文書罪)
偽造、變造私文書，足以生損害於公眾或他人者，處五年以下有期徒刑。
中華民國刑法第三百二十三條：
電能、熱能及其他能量或電磁紀錄，關於本章之罪，以動產論。
中華民國刑法第三百二十條：
 (普通竊盜罪、竊佔罪)
意圖為自己或第三人不法之所有，而竊取他人之動產者，為竊盜罪，處五
年以下有期徒刑、拘役或五百元以下罰金。
意圖為自己或第三人不法之利益，而竊佔他人之不動產者，依前項之規定
處斷。
前二項之未遂犯罰之。


司法院資訊處製作；財團法人民間司法改革基金會備份。
